【裁判字號】    89,易,1187
【裁判日期】    890630
【裁判案由】    毒品危害防制條例
【裁判全文】
臺灣臺北地方法院刑事判決                        八十九年度易字第一一八七號
    公訴人  臺灣臺北地方法院檢察署檢察官
    被  告  甲○○即李一正）.
右列被告因違反毒品危害防制條例案件，經檢察官聲請以簡易判決處刑（八十九年度
毒偵字第七四五號），經本院新店簡易庭受理後（八十八年度店簡字第二六九號），
認為不宜以簡易判決處刑，而簽移本院刑事普通庭處理，本院判決如左：
    主  文
甲○○（即李一正）施用第二級毒品，累犯，處有期徒刑陸月，如易科罰金，以參佰
元折算壹日。
    事  實
一、甲○○（原名李一正，其後改名，以下僅以其更名後之甲○○稱之）曾於民國（
    下同）八十三年三月三十一日，因違反麻醉藥品管理條例案件，經本院判處有期
    徒刑六月，嗣於八十三年九月十二日，又因妨害風化案件，再經本院判處有期徒
    刑一年六月，嗣經定其應執行刑為有期徒刑一年十月，於八十四年十二月二十七
    日假釋出監，於八十五年九月七日縮刑期滿執行完畢。緣甲○○前因施用毒品案
    件，經檢察官聲請本院於八十七年九月二十五日以八十七年度毒聲字第一○二六
    號裁定送觀察、勒戒，並於是日起送執行，本院另於八十七年六月十日亦裁定將
    李一正送勒戒處所觀察勒戒，並依保安處分執行法第四條之一第一項第三款規定
    ，僅執行其一，結果認無繼續施用毒品傾向，由本院於八十七年十一月二十五日
    以八十七年易字第二○九九號判決免刑。嗣甲○○又因違反毒品條例案件，再經
    檢察官聲請本院以八十八年毒聲字第三七二號裁定送觀察勒戒，認無繼續施用毒
    品傾向，而由台灣台北地方法院檢察署檢察官於八十八年四月一日以該署八十八
    年度偵字第四一八三號案件為不起訴處分確定。詎仍不知悔改，又於八十八年十
    一月四日二十時三十分許之前四日內某時（不含八十八年十一月四日十五時許至
    同日二十時三十分許之時間，惟起訴書僅泛載為八十八年十一月四日之前二日）
    ，在台北縣新店市附近之不詳處所，施用第二級毒品甲基安非他命一次。其後甲
    ○○於八十八年十一月四日十五時許，為警在台北縣新店市○○街二五號三樓查
    獲，並於同日二十時三十分許於警局內採尿，經警送驗後，發現其內呈有甲基安
    非他命之反應，始發現上情。
二、案經台北市政府警察局大安分局移送台灣台北地方法院檢察署檢察官偵查聲請簡
    易判決處刑，本院改適用通常程序審理。
    理  由
一、訊據被告甲○○矢口否認有何施用第二級毒品甲基安非他命之行為，辯稱尿液中
    雖檢出有甲基安非他命之反應，然可能是因其服用藥物所導致云云。
二、惟查：
（一）被告甲○○於八十八年十一月四日二十時三十分許經警方所採集之尿液經送驗
      結果，已發現其內確呈有甲基安非他命之陽性反應，此有台北市立療養院八十
      八年十一月九日煙毒尿液檢驗報告書影本、法務部調查局第00000000
      號檢驗報告書各一紙附卷足考。因此被告甲○○於警方採尿之前，應有施用第
      二級毒品甲基安非他命一次之行為，已無可疑；再揆諸本件被告甲○○係在八
      十八年十一月四日十五時許為警查獲，而於同日二十二時三十分許經警方採尿
      送驗後發現有甲基安非他命之反應已如前述，茲揆諸甲基安非他命經口服投與
      後，約百分之九十於九十六小時內自尿中排出，最長可能不會超過四日等情，
      復據行政院衛生署藥物食品檢驗局八十一年二月八日（８１）藥檢壹字第００
      一一五六號函文敘述明白，茲被告甲○○亦自承其於為警方查獲前四日內均在
      台北縣新店市附近活動（參本院八十九年六月二十二日審理筆錄），因此總合
      上述，本件被告李俊華應在八十八年十一月四日二十二時三十分許之前四日內
      某時，曾在前述台北縣新店市附近某處，有施用毒品甲基安非他命一次之行為
      ，應可認定（惟八十八年十一月四日十五時許至同日二十二時三十分許之時間
      ，被告甲○○既已為警查獲，其此段時間之內自不可能另有施用毒品甲基安非
      他命之情事；另公訴人雖指稱被告甲○○係在前開八十八年十一月四日前二日
      ，曾有施用第二級毒品安非他命之行為云云，但查公訴人並未說明此項說法其
      憑據所在，自不得驟予採用，附此說明）。
（二）至於被告甲○○固以因施用藥物導致前開尿液中致檢出有甲基安非他命之反應
      ，即其尿液中縱呈有甲基安非他命之陽性反應，亦非因其施用該項毒品所產生
      各語置辯，惟按上開法務部調查局採用作為鑑驗之方法中，兼有採用「氣相層
      析質譜分析法」加以鑑驗者，而以氣相層析質譜儀作藥物及其代謝產物之定性
      及定量分析，幾乎不會有偽陽性反應產生，即可排除因服用藥物所導致之偽陽
      性之可能性，而得到正確的答案，此併經行政院國軍退除役輔導委員會台北榮
      民總醫院於八十三年四月七日以該院（83）北總內字第○三○五九號函說明清
      楚，可見被告甲○○確因施用第二級毒品安非他命，始導致尿液中呈有甲基安
      非他命之陽性反應，自無疑問。是以被告甲○○所辯及否認各節，均無非避就
      言詞，要無足取。
（三）又查被告甲○○前因施用毒品案件，經檢察官聲請本院於八十七年九月二十五
      日以八十七年度毒聲字第一○二六號裁定送觀察、勒戒，並於是日起送執行，
      本院另於八十七年六月十日亦裁定將被告甲○○送勒戒處所觀察勒戒，並依保
      安處分執行法第四條之一第一項第三款規定，僅執行其一，結果認無繼續施用
      毒品傾向，由本院於八十七年十一月二十五日以八十七年易字第二○九九號判
      決免刑，嗣被告甲○○又因違反毒品條例案件，再經檢察官聲請本院以八十八
      年毒聲字第三七二號裁定送觀察勒戒，認無繼續施用毒品傾向，而由台灣台北
      地方法院檢察署檢察官於八十八年四月一日以該署八十八年度偵字第四一八三
      號案件為不起訴處分確定，此有臺灣高等法院檢察署刑案紀錄簡覆表一份及前
      開檢察署檢察官不起訴處分書影本二份、本院判決書影本一份等在卷足按。因
      此綜上，本件事證明確，被告甲○○三犯施用第二級毒品甲基安非他命之犯行
      ，堪予認定。
三、查甲基安非他命業據八十七年五月二十二日公布之毒品危害防制條例第二條核定
    列為第二級毒品，故被告甲○○施用第二級毒品，核其所為係犯毒品危害防制條
    例第十條第二項之施用第二級毒品罪。又查被告甲○○曾於八十三年三月三十一
    日，因違反麻醉藥品管理條例案件，經本院判處有期徒刑六月，嗣於八十三年九
    月十二日，又因妨害風化案件，再經本院判處有期徒刑一年六月，嗣經定其應執
    行刑為一年十月，於八十四年十二月二十七日假釋出監，於八十五年九月七日縮
    刑期滿執行完畢，此有臺灣高等法院檢察署刑案紀錄簡覆表一份附卷可稽，其於
    五年以內再犯本件有期徒刑以上之刑之罪，為累犯，應依刑法第四十七條規定加
    重其刑。爰審酌被告甲○○前於八十三年間即曾因施用安非他命經本院判刑確定
    並執行完畢如前所述，其不知改正不良習性復又二度施用安非他命而經觀察、勒
    戒後，猶為本件施用毒品安非他命之情事，顯見其並無確切戒絕施用毒品之惡習
    決心，及其所生危害，犯罪後矢口否認犯行、飾詞狡辯可見其態度不佳等及其他
    一切情狀，量處如主文所示之刑，並諭知易科罰金之折算標準。
據上論斷，應依刑事訴訟法第四百五十二條、第二百九十九條第一項前段，毒品危害
防制條例第十條第二項，刑法第十一條前段、第四十七條、第四十一條、罰金罰鍰提
高標準條例第二條，判決如主文。
本案經檢察官戴文亮到庭執行職務。
中      華      民      國      八十九     年     六      月    三十    日
                                     台灣台北地方法院刑事第九庭
                                         法  官  蕭胤瑮
右正本證明與原本無異
如不服本判決應於收受送達後十日內向本院提出上訴狀。
                                         書記官  石幸代
中    華    民    國    八十九    年      七        月        三        日
附錄：本案論罪科刑法條全文
毒品危害防制條例第十條
施用第一級毒品者，處六月以上五年以下有期徒刑。
施用第二級毒品者，處三年以下有期徒刑。


司法院資訊處製作；財團法人民間司法改革基金會備份。
